【裁判字號】    90,交簡上,33
【裁判日期】    901102
【裁判案由】    過失傷害
【裁判全文】
臺灣士林地方法院刑事判決                        九十年度交簡上字第三三號
    上  訴  人  乙○○
    即  被  告
右上訴人因過失傷害案件，不服本院九十年度交簡字第四八九號中華民國九十年五月
九日第一審刑事簡易判決（聲請案號：八十六年度偵字第五六三二號），提起上訴，
本院管轄之第二審合議庭判決如左：
    主  文
上訴駁回。
    事實及理由
一、本案經審理結果，認第一審判決以上訴人即被告乙○○犯刑法第二百八十四條第
    一項前段之過失傷害罪，判處拘役三十日，並諭知易科罰金之折算標準為三百元
    折算一日，認事用法及量刑均無不當，應予維持，並引用第一審判決書及檢察官
    聲請簡易判決處刑書記載之事實、證據及理由。
二、被告上訴意旨略以：被害人丙○○違反道路交通安全規則擅自穿越車道，亦有過
    失。又伊子甲○○於八十六年四月十八日前往交通警察大隊說明時，被害人身上
    並無任何傷痕，亦未提出驗傷證明，被害人嗣後勾結民營診所出具之診斷書，效
    力可疑，且被害人之兄乘機開口要求賠償十萬元，承辦員警蔡榮郎可證此事。原
    判決量刑實屬過重，請改判罰金一萬元以下云云。經查，刑法第二百八十四條之
    過失傷害罪，以加害人之有過失為致傷害之一原因為已足，不因被害人亦有過失
    而影嚮於犯罪之成立，但得審酌各方過失程度，為量刑輕重之標準，司法院院字
    第六三一號解釋可資參照。本件被害人丙○○未經由行人穿越道違規穿越道路至
    公車站候車區，雖有過失，惟對被告犯罪之成立並無影嚮。第查，被害人丙○○
    於事故發生後受有左臉頰擦撞傷、前胸部擦撞傷、前胸部撞傷、嘴膚受傷及雙腳
    受傷等情，有交通警察大隊道路交通事故補充資料在卷可考。另被害人丙○○經
    台北市立中興醫院檢查結果，受有左頰瘀血３ｘ３公分、左唇撕裂傷１公分、左
    臗部擦傷２ｘ２公分、兩側膝部擦傷各２ｘ２公分，亦有該院於八十六年五月八
    日出具之八十六年四月五日驗傷診斷書一紙在卷可憑。被害人確有因本件事故受
    傷，甚為明灼。被告聲請本院傳訊證人即交通大隊員警楊榮郎，顯無必要。末查
    ，被告疏未注意車前狀況撞及違規穿越道路之被害人，致被害人受有多處擦傷，
    且於肇事後對被害人不聞不問，迄未與被害人達成民事和解賠償，原判決判處被
    告拘役三十日尚稱妥適。被告上訴指摘原判決量刑過重，為無理由，應予駁回。
三、本院審理傳票業已於九十年十月十五日合法送達被告（送達人因未會晤被告本人
    ，將傳票寄存於台北市政府警察局內湖分局大湖派出所，並作送達通知書，粘貼
    於被告門首，以為送達），有本院送達證書乙紙在卷可稽。被告何時至大湖派出
    所領取傳票，與該傳票有無合法送達無涉，更不得以遲領傳票作為未到庭之藉口
    。是本件被告經合法傳喚，無正當理由不到庭，爰不待其陳述，逕行判決。
據上論斷，應依刑事訴訟法第四百五十五條之一第一項、第三項、第三百六十八條、
第三百七十一條，判決如主文。
本案經檢察官施慶堂到庭執行職務。
中    華    民    國      九十        年    十一      月      二        日
                                  臺灣士林地方法院刑事第二庭
                                      審判長法  官
                                            法  官
                                            法  官
右正本證明與原本無異。
不得上訴。
                                            書記官
中    華    民    國      九十        年    十一      月      二        日


司法院資訊處製作；財團法人民間司法改革基金會備份。
